【裁判字號】    92,訴,1041
【裁判日期】    920530
【裁判案由】    毒品危害防制條例
【裁判全文】
臺灣高雄地方法院刑事判決                        九十二年度訴字第一四一號
    公  訴  人  臺灣高雄地方法院檢察署檢察官
    被      告  甲○○
右列被告因違反毒品危害防制條例案件，經檢察官提起公訴（九十一年度偵字第六０
一八號），本院判決如左：
    主  文
甲○○施用毒品第一級毒品，累犯，處有期徒刑捌月。扣案之海洛因壹包（淨重壹點
玖肆公克）沒收銷燬之；扣案之注射針筒壹支、夾鍊袋拾伍只，均沒收之。又施用第
二級毒品，累犯，處有期徒刑肆月。應執行有期徒刑拾月；扣案之海洛因壹包（淨重
壹點玖肆公克）沒收銷燬之；扣案之注射針筒壹支、夾鍊袋拾伍只，均沒收之。
    事  實
一、甲○○前因違反麻醉藥品管理條例及藥事法等案件，經臺灣高等法院高雄分院裁
    定定其應執行刑有期徒刑一年五月確定，又因違反肅清煙毒條例等案件，經臺灣
    高雄地方法院裁定定其應執行刑有期徒刑三年八月確定，二罪接續執行，於民國
    八十四年十一月四日縮短刑期假釋出獄；後於八十五年間經撤銷假釋，應執行殘
    刑有期徒刑三年一月二十四日；又於八十六年間，因違反麻醉藥品管理條例案件
    ，經臺灣高雄地方法院判處有期徒刑七月確定，二案接續執行，於八十八年九月
    七日縮短刑期假釋出獄；後又於八十九年間經撤銷假釋，應執行殘刑有期徒刑九
    月二十九日，於九十年十二月四日執行完畢。復因施用毒品案件，經依臺灣高雄
    地方法院以八十九年度毒聲字第五一三六號裁定送觀察、勒戒後，在所期間經衛
    生醫療網支援醫師評定認有繼續施用毒品傾向，再經以八十九年度毒聲字第五七
    七０號裁定令入戒治處所施以強制戒治一年，後經以八十九年度毒聲字第一００
    九六號裁定停止戒治，嗣經交付保護管束期滿，由臺灣高雄地方法院檢察署檢察
    官於九十年七月二十六日以九十年度戒毒偵字第八五一號為不起訴處分確定。詎
    料，甲○○仍未戒除毒癮，復基於施用第一級毒品海洛因之故意，於九十一年十
    月四日晚間某時，在其位於高雄縣林園鄉○○路一八二號之住處，以將海洛因摻
    入水中，用針筒注射之方式，施用第一級毒品海洛因一次。並另基於施用第二級
    毒品安非他命之故意，於九十一年十月四日晚間某時，在上址住處，以將安非他
    命置於鋁箔紙上燒烤而吸食其煙氣之方式，施用第二級毒品安非他命一次。嗣於
    九十一年十月五日凌晨一時五十分許，為警在高雄縣林園鄉文化廣場上查獲，並
    扣得第一級毒品海洛因一包（淨重一點九四公克）、甲○○所有預備供施用第一
    級毒品海洛因所用之注射針筒一支、夾鍊袋十五只。
二、案經高雄縣警察局林園分局報請臺灣高雄地方法院檢察署檢察官偵查起訴。
    理  由
一、右揭事實，業經被告甲○○於本院審理中坦承不諱，並有第一級毒品海洛因一包
    、注射針筒一支、夾鍊袋十五只扣案可稽，且被告於九十一年十月五日，經警採
    集其尿液送請檢驗結果，其尿液呈嗎啡陽性反應及甲基安非他命陽性反應一情，
    亦有高雄縣警察局林園分局查獲毒品案件嫌疑人代號與真實姓名對照表、高雄縣
    政府衛生局九十一年十月十五日九一煙檢字第一七三五號煙毒尿液檢驗成績書各
    一紙在卷可參；而扣案之白色粉末一包，經送請法務部調查局鑑驗結果，含第一
    級毒品海洛因成分，淨重一點九四公克，包裝重零點四七公克，純度百分之二十
    一點八八，純質淨重零點四二公克，復有法務部調查局調科壹字第二二○○一四
    三七二號鑑定通知書一紙附卷可佐，足認被告之自白與事實相符，洵堪採為論罪
    科刑之依據。事證明確，被告犯行，均堪認定。又被告前因施用毒品案件，經依
    臺灣高雄地方法院以八十九年度毒聲字第五一三六號裁定送觀察、勒戒後，在所
    期間經衛生醫療網支援醫師評定認有繼續施用毒品傾向，再經以八十九年度毒聲
    字第五七七０號裁定令入戒治處所施以強制戒治一年，後經以八十九年度毒聲字
    第一００九六號裁定停止戒治，嗣經交付保護管束期滿，由臺灣高雄地方法院檢
    察署檢察官於九十年七月二十六日以九十年度戒毒偵字第八五一號為不起訴處分
    確定等情，有九十年度戒毒偵字第八五一號為不起訴處分書、臺灣高等法院被告
    全國前案紀錄表及刑案資料查註紀錄表各一紙附卷可考。被告於檢察官為前開不
    起訴處分後，五年內再犯毒品危害防制條例第十條第一、二項之罪，應予依法論
    科。
二、查海洛因屬毒品危害防制條例第二條第二項第一款所稱之第一級毒品，安非他命
    為毒品危害防制條例第二條第二項第二款所稱之第二級毒品，被告施用海洛因、
    安非他命之行為，係犯該條例第十條第一項之施用第一級毒品罪、同條例第十條
    第二項之施用第二級毒品罪。被告持有第一級毒品海洛因、第二級毒品安非他命
    ，進而施用，其持有第一級毒品海洛因及持有第二級毒品安非他命之低度行為，
    應各為施用之高度行為所吸收，不另論罪。又被告所犯上開施用第一級毒品與施
    用第二級毒品二罪間，犯意各別，行為互殊，應予分論併罰。再查，被告前因違
    反麻醉藥品管理條例及藥事法等案件，經臺灣高等法院高雄分院裁定定其應執行
    刑有期徒刑一年五月確定，又因違反肅清煙毒條例等案件，經臺灣高雄地方法院
    裁定定其應執行刑有期徒刑三年八月確定，二罪接續執行，於八十四年十一月四
    日縮短刑期假釋出獄，後於八十五年間經撤銷假釋，應執行殘刑有期徒刑三年一
    月二十四日；又於八十六年間，因違反麻醉藥品管理條例案件，經臺灣高雄地方
    法院判處有期徒刑七月確定，二案接續執行，於八十八年九月七日縮短刑期假釋
    出獄，再於八十九年間經撤銷假釋，應執行殘刑有期徒刑九月二十九日，於九十
    年十二月四日執行完畢，有臺灣高等法院被告全國前案紀錄表、臺灣高雄地方法
    院檢察署刑案資料查註紀錄表各一份可考，其受有期徒刑之執行完畢後，五年內
    再犯本件有期徒刑以上之罪，為累犯，應依刑法第四十七條規定加重其刑。爰審
    酌被告前已有多次因毒品案件經法院判刑確定入監服刑之紀錄，復因施用毒品案
    件，經強制戒治期滿由檢察官為不起訴處分在案，竟仍再犯本件犯行，顯見其毒
    癮尚未戒除，惡習未改，惟念其犯後坦承犯行，態度尚佳，且施用毒品屬自戕行
    為，對社會危害性甚微等一切情狀，各量處如主文所示之刑，並定其應執行之刑
    。又扣案之白色粉末一包，經送請法務部調查局鑑驗結果，含第一級毒品海洛因
    成分，淨重一點九四公克，包裝重零點四七公克，純度百分之二十一點八八，純
    質淨重零點四二公克，有法務部調查局調科壹字第二二○○一四三七二號鑑定通
    知書一紙可佐，是扣案之白色粉末一包係屬第一級毒品海洛因無疑，應依毒品危
    害防制條例第十八條第一項前段併予宣告沒收銷燬之。至鑑驗耗損之第一級毒品
    海洛因，既已滅失，自無庸併予宣告沒收銷燬，附此敘明。另扣案之注射針筒一
    支、空夾鍊袋十五只，為被告所有，預備供施用第一級毒品海洛因所用之物，業
    經被告供承在卷，爰依刑法第三十八條第一項第二款宣告沒收之。
據上論斷，應依刑事訴訟法第二百九十九條第一項前段，毒品危害防制條例第十條第
一項、第二項、第十八條第一項前段，刑法第十一條、第四十七條、第五十一條第五
款、第三十八條第一項第二款，判決如主文。
本案經檢察官張啟祥到庭執行職務。
中      華      民      國    九十二    年      五      月     三十     日
                                  臺灣高雄地方法院刑事庭
                                      法  官    曾  淑  娟
右正本證明與原本無異。
如不服本判決，應於判決送達後十日內，向本院提出上訴狀。
                                      書記官    呂  怜  勳
中      華      民      國    九十二    年      五      月     三十     日
附錄本判決論罪科刑法條：
毒品危害防制條例第十條
施用第一級毒品者，處六月以上五年以下有期徒刑。
施用第二級毒品者，處三年以下有期徒刑。


司法院資訊處製作；財團法人民間司法改革基金會備份。
